test/src/gt-norm-yamls/V-kochkash_gt-norm.yaml
Config:
  hfst:
    Gen: ../../../src/generator-gt-norm.hfst
    Morph: ../../../src/analyser-gt-norm.hfst
  xerox:
    Gen: ../../../src/generator-gt-norm.xfst
    Morph: ../../../src/analyser-gt-norm.xfst
    App: lookup

Tests:

# V ! Глагол - Verb

# Inf ! Инфинитив - Infinitive
# Ind ! Изъявительное наклонение - Indicative
# Prs ! Настоящее время - Present
# Pot ! Potential
# Cond ! Условно-сослагательное наклонение - Conditional
# Fut ! Future
# Prt ! Прошедшее время - Praeteritum
# ConNeg ! Форма глагола, связанная с отрицанием
# Imprt ! Повелительное наклонение - Imperative
# Prs ! Настояще-будущее время - Non-past
# Des ! Желательное наклонение - Desiderative
# Abe ! Abessive

# Sg1 ! 1 лицо единственного числа
# Sg2 ! 2 лицо единственного числа
# Sg3 ! 3 лицо единственного числа
# Pl1 ! 1 лицо множественного числа
# Pl2 ! 2 лицо множественного числа
# Pl3 ! 3 лицо множественного числа


  Verb - кочкаш: # Verb1 Verb-am 'eat'
     кочкаш+V+Inf: кочкаш
# Настояще-будущее время:
     кочкаш+V+Ind+Prs+Sg1: кочкам
     кочкаш+V+Ind+Prs+Sg2: кочкат
     кочкаш+V+Ind+Prs+Sg3: кочкеш
     кочкаш+V+Ind+Prs+Pl1: кочкына
     кочкаш+V+Ind+Prs+Pl2: кочкыда
     кочкаш+V+Ind+Prs+Pl3: кочкыт
# Отрицательная форма настояще-будушего времени:
     кочкаш+V+Ind+Prs+ConNeg: коч
# Первое прошедшее время:
     кочкаш+V+Ind+Prt1+Sg1: кочкым
     кочкаш+V+Ind+Prt1+Sg2: кочкыч
     кочкаш+V+Ind+Prt1+Sg3: кочко
     кочкаш+V+Ind+Prt1+Pl1: кочна
     кочкаш+V+Ind+Prt1+Pl2: кочда
     кочкаш+V+Ind+Prt1+Pl3: кочкыч
# Отрицательная форма первого прошедшего времени:
     кочкаш+V+Ind+Prt1+ConNeg: коч
# Второе прошедшее время:
     кочкаш+V+Ind+Prt2+Sg1: кочкынам
     кочкаш+V+Ind+Prt2+Sg2: кочкынат
     кочкаш+V+Ind+Prt2+Sg3: кочкын
     кочкаш+V+Ind+Prt2+Pl1: кочкынна
     кочкаш+V+Ind+Prt2+Pl2: кочкында
     кочкаш+V+Ind+Prt2+Pl3: кочкыныт
# Отрицательная форма второго прошедшего времени:
     кочкаш+V+Ind+Prt2+ConNeg: кочкын
# Повелительное наклонение:
     кочкаш+V+Imprt+Sg2: коч
     кочкаш+V+Imprt+Sg3: кочшо
     кочкаш+V+Imprt+Pl2: кочса
     кочкаш+V+Imprt+Pl3: кочкышт
# Отрицательная форма повелительного наклонения:
     кочкаш+V+Imprt+ConNeg: коч
# Желательное наклонение:
     кочкаш+V+Des+Prs+Sg1: кочнем
     кочкаш+V+Des+Prs+Sg2: кочнет
     кочкаш+V+Des+Prs+Sg3: кочнеже
     кочкаш+V+Des+Prs+Pl1: кочнена
     кочкаш+V+Des+Prs+Pl2: кочнеда
     кочкаш+V+Des+Prs+Pl3: кочнешт
# Отрицательная форма желательного наклонения:
     кочкаш+V+Des+ConNeg: коч
# Действительное причастие:
     кочкаш+V+Act+Prc: кочшо
# Страдательное причастие:
     кочкаш+V+Pass+Prc: кочмо
# Причастие будущего времени:
     кочкаш+V+FutPrc: кочшаш
# Отрицательное причастие:
     кочкаш+V+NegPrc: кочдымо
# Деепричастие образа действия:
     кочкаш+V+Ger+Gen: кочкын
# Отрицательная форма деепричастия образа действия:
     кочкаш+V+Ger+Abe: кочде
# Деепричастие времени (показывают время, предшествующее времени глагола):
     кочкаш+V+Ger+Prf: кочмеке
# Деепричастие времени (показывает время, последующее за поясняемым действием):
     кочкаш+V+Ger+Imprf: кочмешке
# Деепричастие времени (добавочное действие, происходящее одновременно с поясняемым действием):
     кочкаш+V+Ger: кочшыла

# Эмоционально-экспрессивная частица: -я, -ян «-ка» (для повелительного наклонения 2 лица):
     кочкаш+V+Imprt+Sg2+Foc/ян: коч-ян
     кочкаш+V+Imprt+Pl2+Foc/ян: кочса-ян
# Эмоционально-экспрессивная частица: -с, -ыс «же» (для всех, кроме: Отрицательной формы второго прошедшего времени, Повелительного наклонения, Отрицательной формы повелительного наклонения)
     кочкаш+V+Ind+Prs+Sg1+Foc/Ыс: кочкамыс
